臺灣新北地方法院刑事判決　　　　　　　110年度訴字第444號
公　訴　人　臺灣新北地方檢察署檢察官
被　　　告　陳仕錡



指定辯護人　余昇峯律師（義務辯護律師）
上列被告因違反毒品危害防制條例案件，經檢察官提起公訴（10
9 年度偵字第44709 號），本院判決如下：
    主    文
陳仕錡販賣第二級毒品未遂，累犯，處有期徒刑貳年柒月。扣案
如附表編號一所示驗餘之物及其包裝袋壹個均沒收銷燬；扣案如
附表編號二所示之物沒收。
    犯罪事實
一、陳仕錡意圖營利，基於販賣第二級毒品甲基安非他命之犯意
    ，於民國109 年11月1 日某時，持用其所有如附表編號2 所
    示之行動電話，在網路交友軟體BAND聊天群組「新北市台北
    市基隆區硬甜糖大呼過癮」中，以暱稱「新莊小王傑」搭訕
    執行網路巡邏之警員，再透過通訊軟體LINE，以暱稱「Arch
    ie」加入該警員為好友後，即傳送「你是執女嗎」、「那你
    那邊還有嗎」、「你拿一個多少啊」、「0000-0000 這是我
    出的價錢」等暗示販售甲基安非他命之訊息，並合意由陳仕
    錡以新臺幣（下同）1 萬元之價格販賣甲基安非他命5 公克
    予該名警員。嗣陳仕錡於109 年11月5 日晚間8 時許，指示
    佯裝買家之警員前往新北市○○區○○街000 巷00號1 樓住
    處前交易，惟表示目前手上僅有3 公克甲基安非他命可供交
    易，故改以6,000 元之價格販賣，並將該毒品放置在其住處
    門口鐵窗上，待警員確認無誤並交付6,000 元（業經警方取
    回）後，旋即表明身分當場逮捕陳仕錡，並扣得如附表所示
    之物，陳仕錡因而販賣第二級毒品未遂。
二、案經桃園市政府警察局大溪分局報告臺灣新北地方檢察署檢
    察官偵查起訴。
    理    由
一、證據能力之說明
    刑事訴訟法第159 條之5 第1 項規定，被告以外之人於審判
    外之陳述，雖不符前4 條之規定，而經當事人於審判程序同
    意作為證據，法院審酌該言詞陳述或書面陳述作成時之情況
    ，認為適當者，亦得為證據。本案認定犯罪事實所引用被告
    陳仕錡以外之人於審判外之陳述，業經當事人及辯護人於本
    院審判程序同意作為證據（110 年度訴字第444 號卷〈下稱
    本院卷〉第133 至134 頁），本院審酌前揭陳述作成時之情
    況，認以之作為證據應屬適當，依上開規定，均有證據能力
    。
二、認定犯罪事實所憑之證據及理由
    上開犯罪事實，業據被告於偵查及本院審判中均坦承不諱（
    109 年度偵字第44709 號卷〈下稱偵卷〉第16至21、121 至
    123 頁、本院卷第77、134 頁），並經證人即參與本案查獲
    過程之警員陳品懿、黃裕興於本院審理時證述明確（本院卷
    第118 至130 頁），且有上開交友軟體BAND聊天群組畫面擷
    圖、被告與警員網路對話紀錄翻拍照片、查獲現場及扣案物
    照片、警方職務報告、自願受搜索同意書、桃園市政府警察
    局大溪分局搜索扣押筆錄及扣押物品目錄表、詮昕科技股份
    有限公司109 年11月19日報告編號D0000000號毒品原物檢驗
    報告在卷可稽（偵卷第29至48、55至63、73至79、143 頁）
    ，復有如附表所示之物扣案為憑，足認被告之自白與事實相
    符，堪予採信。又被告於偵訊時坦稱其以6,000 元價格將3
    公克甲基安非他命賣予警員，可從中賺取2,000 元價差等語
    明確（偵卷第122 至123 頁），足認被告主觀上有營利之意
    圖。綜上所述，本案事證明確，被告犯行堪以認定，應依法
    論科。
三、論罪科刑
  ㈠核被告所為，係犯毒品危害防制條例第4 條第6 項、第2 項
    之販賣第二級毒品未遂罪。被告意圖販賣而持有第二級毒品
    之低度行為，為其販賣第二級毒品未遂之高度行為吸收，不
    另論罪。
  ㈡被告前因：⒈施用毒品案件，經本院以106 年度簡字第6660
    號判決處有期徒刑2 月確定；⒉施用毒品案件，經本院以10
    6 年度簡字第7307號判決處有期徒刑3 月確定；持有毒品案
    件，經臺灣桃園地方法院以107 年度審訴字第1154號判決處
    有期徒刑6 月確定，嗣上開案件經臺灣桃園地方法院以108
    年度聲字第1287號裁定應執行有期徒刑8 月確定，於109 年
    1 月6 日執行完畢等情，有臺灣高等法院被告前案紀錄表在
    卷可參，其於受有期徒刑之執行完畢後，5 年以內故意再犯
    本案有期徒刑以上之罪，為累犯，除法定本刑無期徒刑部分
    ，依法不得加重外，餘均應依刑法第47條第1 項規定加重其
    刑。另就被告本案犯罪情節觀之，尚難認有應予從寬量處最
    低法定刑，否則即屬過苛之情形，自毋庸依司法院大法官會
    議釋字第775 號解釋意旨，裁量是否加重其最低本刑（最高
    法院109 年度台上字第229 號、第247 號、第296 號判決意
    旨參照），附此敘明。
  ㈢被告已著手於販賣甲基安非他命之行為，惟因買家係警員喬
    裝，並無購買毒品之真意，致未能如預期完成交易，為未遂
    犯，爰依刑法第25條第2 項規定，按既遂犯之刑減輕其刑；
    又被告於偵查及本院審判中均自白販賣第二級毒品未遂犯行
    ，應依毒品危害防制條例第17條第2 項規定減輕其刑。上開
    刑之加重、減輕部分，應依法先加（除無期徒刑外）後遞減
    之。
  ㈣被告雖主張其在住處為警方搜索過程中，已有先向警方表示
    待會其本案毒品上游田凱銘（暱稱「凱凱」）會抵達該處，
    將不足其原本與警方約定交易數量之甲基安非他命交給其再
    販賣予警方，而警方隨後即在其住處門外查獲攜帶甲基安非
    他命到場之田凱銘，因認本案有毒品危害防制條例第17條第
    1 項減刑規定之適用等語。惟查：
  ⒈警員陳品懿、黃裕興於本院審理時均證稱：在搜索過程中，
    被告之行動電話雖然有響過（由田凱銘所撥打），但警方並
    沒有讓被告接電話，警方之所以會查獲田凱銘，是因為黃裕
    興發現被告住處門口外站了1 個人而覺得很奇怪，便上前盤
    查田凱銘，並發現田凱銘帶有甲基安非他命，等警方回警局
    後比對被告及田凱銘行動電話內之通訊軟體對話紀錄，才知
    道被告毒品上游為田凱銘，在此之前並未聽到被告提及此事
    等語（本院卷第120 至130 頁），是依上開證人所述，即難
    認有被告上開主張之減刑事實。
  ⒉至辯護人雖表示：依陳品懿證詞，被告確實有告知其毒品交
    易數量不足一事，則被告當下理應會告知陳品懿之後會有其
    他人將剩餘毒品拿過來；在警方執行逮捕過程當中，被告之
    行動電話持續鈴響，然警方卻未就此情形詢問被告，這在一
    般執行過程中很少見；警方在執行另案勤務過程中，雖會向
    他人表示警員身分，但通常不會再去詢問該人是否有攜帶違
    禁品，黃裕興會這樣詢問田凱銘，應該是已經先聽到被告說
    之後會有人帶毒品過來進行交易；警方稱是比對雙方行動電
    話內之對話紀錄後，方查知雙方有毒品交易之情形，然警方
    係因被告主動告知行動電話解鎖之密碼，始能探知被告與田
    凱銘間之對話內容，而被告也知道該對話中確實有毒品交易
    之內容，則被告豈有可能在告知上開密碼時，沒有說出其與
    田凱銘間進行毒品交易之事等語。然毒品危害防制條例第17
    條第1 項所謂「供出毒品來源，因而查獲」，係指具體提供
    毒品來源之資訊，使調查或偵查犯罪之機關或公務員知悉而
    對之發動調查或偵查，被告與喬裝買家之陳品懿於本案係初
    次見面交易，被告於交易前亦對陳品懿多所試探（見被告與
    警員網路對話紀錄翻拍照片），並將毒品另置放在身外之處
    ，可見被告對陳品懿並無特殊信賴關係，且對毒品交易一事
    具有高度警覺性，自難認被告會在為警查獲前，即將重要之
    毒品上游資訊具體透露予他人知悉；警方於執行逮捕、搜索
    被告過程中，遇有被告行動電話鈴響之情形時，是否會就此
    詢問被告原因，毋寧係因個案而異，實無經驗上之必然性可
    言，自難憑空揣測而為有利於被告之認定；警方依客觀情況
    或專業經驗，經合理判斷後認有犯罪之嫌疑或有犯罪之虞，
    得查證身分，被告本案既已為警方查獲販毒犯行，衡情被告
    交友圈內有涉及毒品者之可能性較高，則警方懷疑登門造訪
    之被告友人田凱銘亦有犯罪之嫌疑，故而進行盤查並詢問其
    是否攜帶毒品一事，並無違背常理，尚難因此逕認被告在警
    方盤查田凱銘前，即有將其供出之事實；被告願告以其行動
    電話密碼供警方解鎖一事，或係出於聽從警方指示而為，抑
    或係於警詢時經警告知毒品危害防制條例第17條第1 項減刑
    規定後願意配合，其可能之原因不一，與被告是否先於警方
    查獲田凱銘前，即有供出其毒品來源一事，尚無必然之先後
    關聯性，是辯護人上開主張，尚不足採。
  ㈤爰審酌被告為牟取不法利益，即漠視甲基安非他命之危害性
    及法令禁制，在網路上伺機尋找毒品買家，所為實無足取，
    惟念被告於偵查及本院審判中均坦承犯行，犯後態度良好，
    兼衡其犯罪之動機、目的、手段、販毒數量、於本院審理時
    所述之智識程度、工作及家庭生活狀況等一切情狀，量處如
    主文所示之刑。另被告雖請求本院依刑法第59條規定酌減其
    刑，惟本院已依法遞減被告之刑，業如前述，實難認有何情
    輕法重之處，自無再予酌減之必要，附此敘明。
四、沒收
  ㈠扣案如附表編號1 所示之物，為本案查獲之第二級毒品，除
    鑑驗用罄部分外，應依毒品危害防制條例第18條第1 項前段
    規定宣告沒收銷燬；另用以盛裝上開毒品之包裝袋1 個，因
    其上殘留之毒品難以析離，應視同毒品，併予宣告沒收銷燬
    。
  ㈡扣案如附表編號2 所示之行動電話，係供被告犯本案販賣第
    二級毒品未遂罪所用之物，應依毒品危害防制條例第19條第
    1 項規定宣告沒收。
據上論斷，應依刑事訴訟法第299 條第1 項前段，判決如主文。
本案經檢察官許慈儀提起公訴，檢察官邱稚宸到庭執行職務。
中    華    民    國    110     年    10    月   28   日
                  刑事第四庭    審判長法  官  楊筑婷
 
                                      法  官  陳佳妤
 
                                      法  官  吳智勝
上列正本證明與原本無異。
如不服本判決，應於判決送達後20日內敘明上訴理由，向本院提
出上訴狀 (應附繕本) ，上訴於臺灣高等法院。其未敘述上訴理
由者，應於上訴期間屆滿後20日內向本院補提理由書「切勿逕送
上級法院」。
                                      書記官  薛力慈
中    華    民    國   110    年    10    月    28    日
附錄本案論罪科刑法條全文：
毒品危害防制條例第4條
製造、運輸、販賣第一級毒品者，處死刑或無期徒刑；處無期徒
刑者，得併科新臺幣三千萬元以下罰金。
製造、運輸、販賣第二級毒品者，處無期徒刑或十年以上有期徒
刑，得併科新臺幣一千五百萬元以下罰金。
製造、運輸、販賣第三級毒品者，處七年以上有期徒刑，得併科
新臺幣一千萬元以下罰金。
製造、運輸、販賣第四級毒品者，處五年以上十二年以下有期徒
刑，得併科新臺幣五百萬元以下罰金。
製造、運輸、販賣專供製造或施用毒品之器具者，處一年以上七
年以下有期徒刑，得併科新臺幣一百五十萬元以下罰金。
前五項之未遂犯罰之。
【附表】
┌──┬─────────┬─────────────┐
│編號│扣案物品名稱      │備註                      │
├──┼─────────┼─────────────┤
│一  │含甲基安非他命成分│驗前毛重3.0996公克，因鑑識│
│    │之白色結晶1包     │取用0.0115公克。          │
├──┼─────────┼─────────────┤
│二  │iPhone行動電話1支 │（無）                    │
│    │（含門號0000000000│                          │
│    │號SIM 卡1 枚）    │                          │
└──┴─────────┴─────────────┘